【裁判字號】    92,親,46
【裁判日期】    920506
【裁判案由】    否認子女
【裁判全文】
臺灣板橋地方法院民事判決  九十二年度親字第四六號
    原      告    甲○○
    訴訟代理人    林孜俞律師
    被      告    張恭銘
    兼法定代理人  乙○○
右當事人間請求否認子女事件，本院判決如左：
    主      文
確認被告張恭銘（男，民國八十六年一月九日出生）非被告乙○○自原告甲○○受胎
所生之婚生子。
訴訟費用由被告負擔。
    事      實
甲、原告方面：
一、聲明：如主文所示。
二、陳述：
(一)原告與被告乙○○於民國七十二年九月二十七日結婚，婚後因雙方個性不合，時
    常爭吵，被告乙○○乃於八十年間離家，嗣與訴外人張書富同居，此後雙方未再
    履行夫妻同居義務，亦未再見面、聯繫，至八十六年十二月二十九日協議離婚，
    並於八十七年一月五日辦理離婚登記。
(二)原告離家後，在前婚姻關係存續中，於八十六年一月九日生下被告張恭銘，而張
    恭銘實乃被告乙○○與訴外人張書富之子，此有台大醫院血緣鑑定報告書可證。
(三)被告乙○○於八十年間離家後至協議離婚之期間，從未再與原告見面或聯繫，故
    自其受胎懷孕至八十六年一月九日生下張恭銘時，甚至八十七年一月間協議離婚
    時，原告皆不知張恭銘已出生，直至近日九十一年十二月間，因張恭銘要上學必
    需報戶口，被告乙○○始向原告告知生子張恭銘之事實，原告起初相當憤慨，但
    經原告母親之勸說及顧及小孩之利益與人格尊嚴，冷靜思考後乃與被告乙○○達
    成共識，決定讓小孩得以認祖歸宗，為此提起本件否認子女訴訟。
三、證據：提出戶籍謄本、出生證明書、台大醫院基因醫學部血緣鑑定報告書、國立
    台灣大學醫學院附設醫院診斷證明書各一件為證。
乙、被告方面：
一、聲明：對原告之請求沒有意見。
二、陳述：小孩子還沒有報戶口，但是確定姓名為張恭銘。張恭銘是被告和張書富所
    生之子，被告與張書富在八十年間即同居在中和秀朗路，八十六年一月九日生子
    張恭銘，八十七年一月五日與甲○○辦理離婚登記，被告於九十一年十二月間向
    甲○○說其在外面生子張恭銘，甲○○才知此事。
     理      由
一、按關於認諾及訴訟上自認或不爭執事實之效力，於第五百八十九條否認子女之訴
    ，不適用之，民事訴訟法第五百九十四條定有明文。本件被告於言詞辯論期日同
    意原告之請求並就原告主張之事實為不爭執，揆諸首揭法條之說明，自不發生被
    告認諾或不爭執事實之效力，合先敘明。
二、經查，原告主張其與被告乙○○本係夫妻關係，嗣於八十七年一月五日離婚，惟
    乙○○於婚姻關係存續中，於八十六年一月九日產下一子即被告張恭銘，其受胎
    期間推定係原告與被告乙○○婚姻關係存續期間等情，業據其提出相符之戶籍謄
    本一件為憑。又被告張恭銘應非被告乙○○自原告受胎所生，而係被告乙○○自
    案外人張書富受胎所生乙節，並據台大醫院基因醫學部血緣鑑定報告書稱：本系
    統所檢驗之ＤＮＡ點位皆無法排除張書富與乙○○之子８６－０１－０９生之血
    緣關係，其親子關係指數為二七三八七．二二八六四五，親子關係概率值為九九
    ．九九六三四九％；及診斷證明書稱：張書富與乙○○之子（八十六年一月九日
    生）於民國九十二年一月十日接受ＤＮＡ血緣關係鑑定，結果顯示張書富為乙○
    ○之子（八十六年一月九日）的父親的機率為九九．九九六三四九％。足認原告
    主張被告張恭銘非其與被告乙○○所生之婚生子女，要屬真實，堪以採信。
三、按妻之受胎，係在婚姻關係存續中者，推定其所生子女為婚生子女。前項推定，
    如夫妻之一方能證明妻非自夫受始者，得提起否認之訴。但應於知悉子女出生之
    日起，一年內為之，民法第一千零六十三條定有明文。經查本件被告乙○○於八
    十六年一月九日產下被告張恭銘之時，依法雖應推定被告張恭銘為原告與被告乙
    ○○所生之婚生子女，然參以台大醫院基因醫學部血緣鑑定結果，被告張恭銘與
    案外人張書富間始有血緣關係，被告張恭銘實非被告乙○○自原告受胎所生。從
    而，原告提起本件否認子女之訴，於法洵屬有據，應予准許。
四、據上論結，本件原告之訴為有理由，並依民事訴訟法第八十五條第一項前段、第
    七十八條，判決如主文。
中      華      民      國    九十二    年      五      月      六      日
                                    臺灣板橋地方法院家事法庭
~B法      官  毛崑山
右為正本係照原本作成
如對本判決不服須於判決送達後二十日內向本院提出上訴狀
中      華      民      國    九十二    年      五      月      六      日
~B法院書記官  廖宮仕


司法院資訊處製作；財團法人民間司法改革基金會備份。
